【裁判字號】    99,交聲,303
【裁判日期】    990823
【裁判案由】    違反道路交通管理處罰條例聲明異議
【裁判全文】
臺灣苗栗地方法院交通事件裁定         99年度交聲字第303號
原處分機關  交通部公路總局新竹區監理所苗栗監理站
異  議  人
即受處分人  甲○○
上列異議人即受處分人因違反道路交通管理處罰條例案件，對於
交通部公路總局新竹區監理所苗栗監理站於民國99年7 月22日所
為之竹監苗字第裁54-Z2B006874號處分（原舉發案號：公警局交
字第Z2B006874 號），聲明異議，本院裁定如下：
    主  文
異議駁回。
    理  由
一、原處分意旨略以：異議人即受處分人甲○○駕駛車牌號碼96
    52-KY 號自用小客車，於民國99年7 月22日 6時27分許行經
    國道一號高速公路南下117.7 公里處，為內政部警政署國道
    公路警察局第二警察隊造橋分隊警員舉發「經酒測器測定酒
    測值0.28MG/L，酒後駕車（禁駛）」違規；嗣異議人於舉發
    單所載應到案時間內到案表示不服舉發，經原處分機關函請
    舉發單位調查結果，仍認異議人有上開違規行為，乃依道路
    交通管理處罰條例第35條第1 項第1 款、第24條第1 項第2
    款暨違反道路交通管理事件統一裁罰基準及處理細則第41條
    第4 項規定，於99年7 月22日裁處異議人罰鍰新臺幣（下同
    ）19,500元、吊扣駕駛執照12個月、施以道安講習，原處分
    並無不法等語。
二、異議意旨略以：異議人於99年7 月22日駕駛車牌號碼9652-K
    Y 號自用小客車行經造橋收費站被攔檢酒測，酒測單顯示之
    酒測時間與異議人被攔檢時間差異數小時，且異議人要再次
    酒測未果，因此認酒測器可能有故障，為此向法院聲明異議
    ，請求撤銷原處分等語。
三、按汽車駕駛人駕駛汽車經測試檢定酒精濃度超過規定標準者
    ，處15,000元以上60,000元以下罰鍰，並當場移置保管該汽
    車及吊扣該駕駛執照1 年，道路交通管理處罰條例第35條第
    1 項第1 款定有明文。又汽車駕駛人有飲用酒類或其他類似
    物後其吐氣所含酒精濃度超過每公升0.25毫克之情形者，不
    得駕車，道路交通安全規則第114 條第2 款亦有明文規定。
四、經查：
(一)、異議人於上揭時、地，駕駛車牌號碼碼9652-KY 號自用小客
    車為警舉發「經酒測器測定酒測值0.28MG/L，酒後駕車（禁
    駛）」違規乙節，有原舉發單位即內政部警察署國道公路警
    察局公警局交字第Z2B006874 號舉發違反道路交通管理事件
    通知單、裁決書、送達證書各1 份在卷足憑。
(二)、次依證人即本件舉發警員林清文到庭具結證稱：「當時我在
    收費站，與林穎成一起執行勤務，我們二人都在收費站外，
    異議人經過收費站時臉色潮紅，且聞到他身上有酒味，就把
    他攔下做酒測」、「（是否有詢問異議人有無喝酒？）有問
    ，他一開始說沒有，事後又說前一天9 點到10點喝的酒」、
    「（異議人要求再測一次嗎？）不太記得」、「（異議人要
    求再測一次有法令依據嗎？）無。」等語綦詳（見本院99年
    8 月16日訊問筆錄）。本件違規取締過程，復經證人即當日
    與林清文一同執行勤務之警員林穎成到庭具結證稱：「當時
    我們在造橋收費站南下，與林清文一起執行勤務，我們二人
    都在收費站執行違規取締，異議人經過收費站時臉色潮紅，
    且有聞到他身上有明顯酒味，就把他攔下做酒測」、「（是
    否有詢問異議人有無喝酒？）有問，他一開始說沒有喝，要
    酒測時才說前一天喝的酒」、「（有把酒測器歸零？）有，
    且酒測器一定要歸零才能測，我有帶來。」等語（見本院卷
    同上日期之訊問筆錄）。衡諸證人林清文、林穎成係依法執
    行公務之人員，經到庭具結，證述其舉發經過，對異議人如
    何被取締酒後駕車之過程的證述，連續而完整，顯見證人對
    舉發當時之記憶深刻，並提出取締異議人酒後駕車時之錄音
    譯文為證；且其與異議人素不相識，並無宿怨，亦無仇隙，
    應無甘冒自身觸犯偽證罪之風險而設詞誣攀之理。而依卷內
    證據資料並無任何積極證據足以證明證人上開證詞係屬虛偽
    ，亦無足以令人顯信證人之證述為不可採之品性證據或前科
    證據存在，本院自不得僅以證人為本件掣單告發異議人之員
    警而全盤抹煞其在訴訟上所具有之證人資格及其證言之證明
    力，故渠等之證言應堪採信。
(三)、再據證人林清文、林穎成提出本件違規蒐證錄音之譯文，異
    議人與警員之對話內容略以：「（警員：車是誰的？）我的
    。（警員：你喝多少啊？什麼時候喝的？）昨天晚上。（警
    員：喝到幾點？）喝到10點。（警員：10點喝完之後就沒再
    喝了嗎？）沒有。（警員：來測看看喔。你知道標準嘛？0.
    28扣車，0.55送法院。10點到現在7-98個小時應該還好喔，
    沒有再喝喔？）沒有。（警員：你會不會吹，舌頭不要吐氣
    從這裡出來，一直吹，再來再來再來，好。看一下測定值看
    多少，超過0.28我一定扣車喔，0.28喔，你要找車子了，車
    子要扣了，你昨天喝米酒可能就要送法院了，趕快找車子來
    ，等一下趕快去繳。）多少錢？（警員：19,500。）這樣子
    標準。（警員：因為你昨天喝厚酒啊，6 點27分喔。你車上
    有沒有人會開車，等一下你就先去繳錢再回來領車，不然就
    叫吊車或是計程車載你去，繳完之後馬上回來領車，車叫另
    一個人開，你的駕照會吊扣，你是車主嗎？）是。（那會比
    較快，就不要一直拖拖那麼久，我寫 6點27分單子寫6 點27
    分，這一切都以機器為準，因為我們的機器都有驗過。）」
    等語（見本院卷第21頁）。本院復當庭勘驗上開錄音光碟，
    勘驗結果為：「光碟中之對話與譯文相符，且異議人未表示
    要重測的意思。」（見本院卷第18頁），足徵異議人確有於
    本件違規舉發時酒後駕車之事實，且未向警員要求重測，是
    異議人辯稱其要求再次酒測未果云云，顯與前開勘驗光碟之
    內容不符，洵非可採。
(四)、異議人雖又以酒測單顯示之酒測時間與異議人被攔檢時間差
    異數小時，因此認酒測器可能有故障等語置辯，惟本件舉發
    單位即內政部警政署國道公路警察局第二警察隊造橋分隊舉
    發本件違規所使用之呼氣酒精測試器，業經經濟部標準檢驗
    局檢驗合格（廠牌：INTOXIMETERS、型號：RBT IV、器號：
    022495/099600、檢定合格單號碼：M0JA0000000、檢定日期
    99年4 月6 日、有效期限為1 年），有該舉發單位提出之經
    濟部標準檢驗局呼氣酒精測試器檢定合格證書影本1 份附卷
    可稽（見本院卷第22頁），且觀諸卷附之酒精測試單（見本
    院卷第4 頁），其案號顯示「63」，可知該呼氣酒精測試器
    於檢測時未逾核定合格有效期限，且於檢定合格有效期間內
    使用次數未達1,000 次，足認該呼氣酒精測試器所測得之結
    果，應屬可信。本院復當庭勘驗上開呼氣酒精測試器，其結
    果為：「酒測器起動時，螢幕上有出現分析器的編號、年月
    日、時間等，且需歸零才能啟動」（見本院卷第18頁）。另
    證人林穎成對於上開酒測結果，時間有無誤差乙節，到庭具
    結證稱略以：「當初我們打開酒測器，螢幕上顯示的是99年
    7 月22日上午6 時27分，但是我們有歸零，測試列印出來的
    時間有點錯誤，我們我們當場有告知異議人，並且有蓋印章
    ，我印象中異議人沒有意見，也沒有要求重測。」等語（見
    本院卷第18頁）。而依卷附之酒精測試單所示（見本院卷第
    4 頁），其歸零數值旁之時間已更正為「6:27」，且有加蓋
    小隊長林清文之印章，被測人一欄復經異議人簽名，可徵該
    呼氣酒精測試器之受測時間業經舉發警員更改為正確之時間
    ，並為異議人所知悉。再者，由上開呼氣酒精測試器勘驗結
    果可知，該測試器需歸零才能啟動，而前開酒精測試單之「
    歸零」一欄既已顯示「0.00MG/L」，即表示歸零之意；縱其
    顯示之受測時間有誤，亦屬酒測器設定之問題，且其時間之
    顯示與酒測值之數據互不影響，異議人尚難執此即謂該酒測
    器有故障之虞。是以，本件既查無任何證足資證明執勤員警
    有何捏造事實違法取締之不法情事，異議人亦未就執勤員警
    之舉發如何有誤，提出相關證據以供本院調查，則執勤員警
    本其維護交通秩序、安全職責所為之舉發，自應受到合法、
    正確之推定，異議人所為之指摘，經核並無依據。從而，異
    議人有於上述時、地駕駛自小客車經測試檢定酒精濃度超過
    規定標準之行為，且經合法舉發一事堪予認定，本件事證明
    確，應依法論科。
五、綜上所述，本件異議人確有於前揭時、地經測試檢定其酒精
    濃度超過規定標準而駕車之違規行為，原處分機關依道路交
    通管理處罰條例第35條第1 項第1 款、第24條第1 項第2 款
    及違反道路交通管理事件統一裁罰基準表，裁處異議人罰鍰
    19,500元、吊扣駕駛執照12個月、施以道安講習，核無違法
    或不當之情事，異議意旨僅執前詞，任意指摘原處分，並無
    理由，應予駁回。
六、據上論斷，應依道路交通管理處罰條例第87條第2 項、道路
    交通案件處理辦法第19條，裁定如主文。
中    華    民    國    99    年    8    月     23    日
                  交通法庭  法  官  周靜妮
以上正本證明與原本無異。
如不服本裁定應於送達後5 日內向本院提出抗告狀。
                            書記官  巫  穎
中    華    民    國    99    年    8     月    23    日

司法院資訊處製作；財團法人民間司法改革基金會備份。
